# 求助陈版：合并现金流问题

提问人：may823602885 时间：2020-03-15 21:44:36
举个例子：集团内A公司对往来单位X存在“支付其他与投资活动有关的现金”，集团内B公司对往来单位X存在“收到其他与筹资活动有关的现金”；上述现金流在集团编制合并报表的时候，是否需要进行抵销处理？谢谢

回答人：chenyiwei
根据《企业会计准则第 31 号——现金流量表》第五条规定，现金流量表原则上应将现金流入和现金流出分别按照总额反映，只有在该条规定的三种情形下才可以按净额列报。据此，对于主帖所述情况，应视为合并集团分别发生了一笔对外现金流出和流入，且不属于现金流量表准则第五条规定的可以按净额抵销列报的情形，应分别列报为一项现金流入和一项现金流出。